【裁判字號】    97,訴,1094
【裁判日期】    970626
【裁判案由】    違反毒品危害防制條例
【裁判全文】
臺灣彰化地方法院刑事判決               97年度訴字第1094號
公  訴  人  臺灣彰化地方法院檢察署檢察官
被      告  甲○○
      （原名許漢育）
                    （另案於臺灣彰化監獄執行中）
上列被告因違反毒品危害防制條例案件，經檢察官提起公訴（97
年度毒偵字第1175號），於本院準備程序中，被告就被訴事實為
有罪之陳述，經裁定改行簡式審判程序，本院判決如下：
    主  文
甲○○施用第一級毒品，累犯，處有期徒刑拾月。又施用第二級
毒品，累犯，處有期徒刑陸月。應執行有期徒刑壹年貳月。
    犯罪事實
一、甲○○前於民國93年間，因施用毒品案件，經臺灣高雄地方
    法院以94年度訴字第163 號判決判處有期徒刑10月、6 月，
    並定應執行刑為有期徒刑1 年2 月確定，嗣經同法院以96年
    度聲減字第579 號裁定減刑為有期徒刑5 月、3 月，並定應
    執行刑為有期徒刑7 月確定，甫於96年7 月16日縮刑期滿執
    行完畢出監。另其於95年間，因施用毒品案件，經本院裁定
    令入戒治處所施以強制戒治，於96年4 月26日執行完畢釋放
    ，並由臺灣彰化地方法院檢察署檢察官以96年度戒毒偵字第
    120 號為不起訴處分確定。詎其仍未戒除毒癮，復基於施用
    第一級毒品海洛因之犯意，於97年1 月30日晚間10時許，在
    其位於彰化縣員林鎮○○路○ 段332 巷9 弄2 之1 號住處，
    以將第一級毒品海洛因摻水置入針筒內注射進入體內之方式
    ，施用第一級毒品海洛因1 次。另基於施用第二級毒品甲基
    安非他命之犯意，於同日晚間10時許，在其前揭住處，以將
    第二級毒品甲基安非他命放入玻璃球管內燒烤吸其煙霧之方
    式，施用第二級毒品甲基安非他命1 次。嗣於97年2 月1 日
    晚間7 時30分許，在彰化縣員林鎮○○路○ 段332 巷前，因
    其行跡可疑經警盤查，發覺其為毒品列管人口，經徵得其同
    意採集尿液送驗，結果呈嗎啡、甲基安非他命陽性反應，而
    查悉上情。
二、案經彰化縣警察局員林分局報請臺灣彰化地方法院檢察署檢
    察官偵查起訴。
    理  由
一、按除被告所犯為死刑、無期徒刑、最輕本刑為3 年以上有期
    徒刑之罪或高等法院管轄第1 審案件者外，於前條第1 項程
    序進行中，被告先就被訴事實為有罪之陳述時，審判長得告
    知被告簡式審判程序之旨，並聽取當事人、代理人、辯護人
    及輔佐人之意見後，裁定進行簡式審判程序；除簡式審判程
    序及簡易程序案件外，第1 審應行合議審判，刑事訴訟法第
    273 條之1 第1 項、第284 條之1 分別定有明文。本件被告
    甲○○所涉係死刑、無期徒刑、最輕本刑為3 年以上有期徒
    刑之罪或高等法院管轄第1 審案件以外之罪，並於本院行準
    備程序時就被訴事實為有罪之陳述，本院合議庭依前揭規定
    ，經評議結果，裁定改由受命法官獨任行簡式審判程序。
二、上開犯罪事實，業據被告甲○○於本院審理時坦承不諱，又
    被告為警採集其尿液送驗，結果確呈嗎啡及甲基安非他命陽
    性反應，此有彰化縣警察局員林分局委託檢驗尿液代號與真
    實姓名對照認證單及詮昕科技股份有限公司於97年2 月22日
    出具之濫用藥物尿液檢驗報告各1 份附卷可稽，足徵被告之
    自白確與事實相符，堪以採信。再被告前於95年間，因施用
    毒品案件，經本院裁定令入戒治處所施以強制戒治，於96年
    4 月26日執行完畢釋放，並由臺灣彰化地方法院檢察署檢察
    官以96年度戒毒偵字第120 號為不起訴處分確定等情，亦有
    臺灣彰化地方法院檢察署刑案資料查註紀錄表及臺灣高等法
    院被告全國前案紀錄表各1 份在卷可參。本件事證明確，被
    告上開犯行洵堪認定，應依法論科。
三、核被告甲○○所為，係犯毒品危害防制條例第10條第1 項、
    第2 項之施用第一級、第二級毒品罪。被告持有第一、二級
    毒品進而施用，其持有第一、二級毒品之低度行為，應各為
    其施用第一、二級毒品之高度行為吸收，不另論罪。被告所
    犯施用第一級毒品海洛因及施用第二級毒品甲基安非他命之
    犯行，犯意各別，應予分論併罰。又被告前於93年間，因施
    用毒品案件，經臺灣高雄地方法院以94年度訴字第163 號判
    決判處有期徒刑10月、6 月，並定應執行刑為有期徒刑1 年
    2 月確定，嗣經同法院以96年度聲減字第579 號裁定減刑為
    有期徒刑5 月、3 月，並定應執行刑為有期徒刑7 月確定，
    甫於96年7 月16日縮刑期滿執行完畢出監等情，有臺灣高等
    法院被告前案紀錄表、臺灣彰化地方法院檢察署刑案資料查
    註紀錄表各1 份在卷可憑，其於有期徒刑執行完畢後，5 年
    內故意再犯本件有期徒刑以上之罪，均為累犯，應分別依刑
    法第47條第1 項之規定加重其刑。爰審酌被告有多次施用毒
    品之前科，及其施用毒品之動機、目的、方法、不知珍惜身
    體、施用毒品所生危害，暨犯後坦承犯行之態度等一切情狀
    ，分別量處如主文所示之刑，並定其應執行刑，以示懲儆。
據上論斷，應依刑事訴訟法第273 條之1 第1 項、第299 條第1
項前段，毒品危害防制條例第10條第1 項、第2 項，刑法第11條
前段、第47條第1 項、第51條第5 款，判決如主文。
本案經檢察官黃淑媛到庭執行職務。
中    華    民    國    97    年    6     月    26    日
                  刑事第一庭          法  官  郭麗萍
以上正本證明與原本無異。
如不服本判決，應於判決送達後10日內，向本院提出上訴書狀，
上訴書狀應「敘述具體上訴理由」，並按他造當事人之人數附繕
本。「切勿逕送上級法院」。
中    華    民    國    97    年    6     月    26    日
                                      書記官  張子涵
附錄本案論罪科刑法條全文：
毒品危害防制條例第10條
施用第一級毒品者，處 6 月以上 5 年以下有期徒刑。
施用第二級毒品者，處 3 年以下有期徒刑。


司法院資訊處製作；財團法人民間司法改革基金會備份。
